臺灣高雄地方法院刑事判決　　　　　　　 94年度易字第393號
公　訴　人　臺灣高雄地方法院檢察署檢察官
被　　　告　甲○○
上列被告因賭博案件，經檢察官提起公訴（94年度偵字第2629號）
，本院判決如下：
    主  文
甲○○共同以賭博為常業，累犯，處有期徒刑陸月，如易科罰金
以參佰元折算壹日。
扣案如附表所示之電動賭博機具伍拾柒台（含ＩＣ板伍拾柒塊）
、點數卡壹佰拾張、報表伍張及現金伍萬壹仟陸佰拾元，均沒收
。
    事  實
一、甲○○曾於民國90年間因妨害自由案件，經臺灣高等法院高
    雄分院判處有期徒刑10月，並經最高法院駁回上訴確定，於
    92年2 月4 日縮短刑期執行完畢。其自85年8 月15日起，在
    高雄市○○區○○街552 號1 樓經營「尚介新遊藝場」（已
    向高雄市政府申請辦理電子遊戲場營利事業登記在案），並
    自93年1 月中旬起，以月薪新台幣（下同）28,000元之代價
    僱用林建呈（業經本院以94年度簡字第455 號刑事簡易判決
    判處有期徒刑5 月在案，現上訴由本院另案審理中）擔任現
    場服務人員，負責開分、洗分、兌換點數卡及現金之工作，
    其等共同基於常業賭博之犯意聯絡，以附表所示之電動賭博
    機具，供不特定人以現金開分換取分數，再以電動賭博機具
    不同之比例計算分數之增減兌換現金賭博財物，恃此營業收
    入及薪資維生，其賭博方式為賭客先在店家任選電動賭博機
    具，再依機具內比例不同換錢開分或由賭客直接將硬幣投入
    機具內將現金兌換為機具之分數，賭客憑其所開分數於機具
    內押注，如押中，則依壓中之倍數累積積分，不玩時，賭客
    可以累積之分數向林建呈示意洗分兌換等值之硬幣；如未押
    中，該次賭資則歸甲○○所有。嗣於同年9 月25日凌晨3 時
    45 分 許，適有賭客丙○○（業經本院以94年度簡字第455
    號刑事簡易判決判處罰金1,000 元確定）在上開遊藝場內，
    把玩電動賭博機具「大象王國」累積200 分以後，以其所得
    積分向林建呈要求洗分，經林建呈確認並交付10元硬幣20枚
    後，為喬裝之警員丁○○當場查獲，並扣得如附表所示之電
    動賭博機具57台（含ＩＣ板57塊）、甲○○所有供賭博所用
    之點數卡110 張、報表5 張及櫃檯內之現金36,640元、機具
    內之現金14,970元。
二、案經高雄市政府警察局三民第二分局報請臺灣高雄地方法院
    檢察署檢察官偵查起訴。
    理  由
壹、證據能力之說明：
    按被告以外之人（包括證人、鑑定人、告訴人、被害人及共
    同被告等）於檢察事務官、司法警察官或司法警察調查中所
    為之陳述，與審判中不符時，其先前之陳述具有較可信之特
    別情況，且為證明犯罪事實存否所必要者，得為證據，刑事
    訴訟法第159 條之2 定有明文。本件證人丙○○於警詢時之
    供述與本院審理時證述就以積分向店家兌換現金之內容並不
    相符，本院審酌證人丙○○於警詢時之供述距案發日較近，
    當時記憶自較深刻，可立即反應所知，不致因時隔日久而遺
    忘案情；且較無來自被告同庭在場之壓力而出於虛偽不實之
    指證，或事後串謀而故為迴護被告之機會，揆諸上開說明，
    其於警詢中所為之陳述，客觀上應具有較可信之特別情況，
    且亦為證明犯罪事實存否所必要，其於警詢中之證言自具有
    證據能力。
貳、認定犯罪之證據及論罪科刑之理由：
  一、訊據被告甲○○固坦承有於前揭時、地經營「尚介新遊藝
      場」，並擺設如附表所示之電動機具，及以月薪28,000千
      元之代價僱用同案被告林建呈擔任現場服務人員，負責開
      分、洗分、兌換點數卡及現金之工作，嗣於上揭時間為警
      查獲賭客丙○○在其遊藝場內賭博之事實，惟均矢口否認
      有何常業賭博之犯行，辯稱：並沒有以兌換現金的方式賭
      博財物，如果有兌換現金也應該是兌換鈔票而不是硬幣，
      客人累積的分數可以換點數卡，下次要玩時可以用點數卡
      來玩云云。
  二、經查：
    (一)被告甲○○所經營之「尚介新遊藝場」確實允許客人將把
      玩店內電動機具所累積之分數向服務人員兌換硬幣，該店
      現場服務人員林建呈於上揭時、地，並曾因交付10元硬幣
      20枚予丙○○而為警查獲之事實，業據被告甲○○於本院
      審理時供稱：200 元是機台的分數，因為有另外的機台，
      所以要換硬幣給丙○○到投幣式的機台玩，機台沒有辦法
      開分的只能用投幣的方式，如果要玩別的機台就要換硬幣
      等語（見本院卷第31頁），並據證人丙○○於警詢時證稱
      ：伊於93年9 月25日凌晨2 時50分許進入尚介新遊藝場，
      伊坐在大門左邊第4 號機台大象王國小瑪莉電玩賭博財物
      ，賭法是以現金向店家兌換開分與機台對賭，打完結算後
      再以積分向店家兌換現金，伊今天是向店內男員工兌換，
      每100 元兌換100 分，積分兌換現金亦依此比率兌換，當
      時機台顯示為200 分，伊隨即叫來男店員洗分，店員察看
      後隨即拿取10元硬幣20枚共計200 元交付給伊而當場為警
      查獲等語綦詳（見警卷第7 頁背面、第8 頁）；證人即查
      獲之警員丁○○於本院審理時亦證稱：當時喬裝成客人到
      現場查訪，在伊旁邊的客人丙○○在伊查獲20分鐘之前就
      有兌現過1 次，只是動作太快沒有辦法查獲，之後丙○○
      機台上有積分200 分，就跟服務人員要求洗分，服務人員
      給丙○○20個10元硬幣，然後把機台分數洗掉，伊就當場
      查獲等語明確（見本院卷第29頁），顯見被告甲○○所經
      營之「尚介新遊藝場」確有允許客人可以向服務人員兌換
      硬幣等情無疑。
    (二)按刑法上之賭博罪，係指依偶然之勝負，定財物之得失為
      要件，凡以勝負繫以偶然之事實，並非事前所能預知者，
      即為賭博，並無方法之限制。其所謂財物，係指金錢或其
      他有經濟上價值之有體物而言。被告經營之「尚介新遊藝
      場」內所擺設之電動機具，既係由客人直接將硬幣投入機
      具內開分或以現金交由服務人員開分，再由賭客憑其所開
      分數於機具內押注，客人如押中，則依押中之倍數累積積
      分，不玩時，賭客可以累積之分數向服務人員兌換硬幣；
      如未押中，該次賭資則歸被告甲○○所有，乃係以偶然之
      勝負，決定財物之得失，揆諸前揭之說明，自屬賭博無疑
      ，並不因所得財物之形式究係硬幣或紙鈔，甚或其他有經
      濟上價值之有體物而有不同。且參以硬幣原係流通貨幣，
      於我國境內均可流通使用，而將客人之積分兌換為硬幣以
      後，對於客人將如何使用兌換所得之硬幣，並無干涉之可
      能，為一般人所知，亦為被告所應知，然被告仍願將客人
      之積分兌換為硬幣，顯然應有藉此方式使客人得以將把玩
      店內擺設之電動賭博機具所累積之分數兌換為等值之財物
      之意；況且衡諸常情，若「尚介新遊藝場」無意藉此方式
      使客人得以將把玩店內機具所累積之分數兌換為等值之財
      物，在客人要求洗分後更換投幣式機台把玩之情形下，自
      應由現場服務人員代為投入硬幣即可，豈有再將硬幣交予
      客人自行投幣之必要，益徵被告確有以店內之電動賭博機
      具與賭客賭博財物無訛。
    (三)另按刑法上規定之常業犯，指反覆以同種類行為為目的之
      社會活動之職業性犯罪而言，至於犯罪所得之多寡，是否
      恃此犯罪為唯一之謀生職業，則非所問（最高法院85年度
      台上字第510 號判例可參），亦即刑法上之常業犯並不以
      行為人無其他職業為要件，只要行為人有反覆從事某種行
      為，並以該項行為之所得供作日常生活給養所須，有此主
      觀之意思，暨客觀之事實表現即為已足，且與其營業時間
      之長短無關。被告所經營之「尚介新遊藝場」內擺設之電
      動賭博機具多達57台，又僱用專職人員於上開遊藝場內工
      作，足見上開「尚介新遊藝場」經營之規模不小，業已恃
      此營生，被告顯係以常業賭博之犯意為之甚明。
    (四)綜上所述，被告上開所辯顯係卸責之詞，不足採信。此外
      ，復有如附表所示之電動賭博機具57台（含ＩＣ板57塊）
      、點數卡110 張、報表5 張及櫃檯內之現金36,640元、機
      具內之現金14,970元扣案足資佐證，本件事證明確，被告
      犯行洵堪認定。
  三、核被告甲○○所為，係犯刑法第267 條之常業賭博罪。被
      告與林建呈間，就上開犯行，有犯意聯絡及行為分擔，為
      共同正犯。又被告曾於90年間因妨害自由案件，經臺灣高
      等法院高雄分院判處有期徒刑10月，並經最高法院駁回上
      訴確定，於92年2 月4 日縮短刑期執行完畢，有臺灣高等
      法院被告前案紀錄表及臺灣高雄地方法院檢察署刑案資料
      查註紀錄表各1 份在卷可按，其於受有期徒刑執行完畢後
      ，5 年以內再犯有期徒刑以上之本罪，為累犯，應依刑法
      第47條之規定，加重其刑。爰審酌被告經營賭博性遊藝場
      ，敗壞社會善良風氣甚鉅，且賭博機具多達57台，惡性非
      輕，且犯後未坦承犯行，不知悔悟等一切情狀，量處如主
      文所示之刑，並諭知易科罰金之折算標準，以資懲儆。扣
      案如附表所示之電動賭博機具57台（含ＩＣ板57塊）及機
      具內之現金14,970元、櫃檯內之現金36,640元，分別係當
      場賭博所用之器具及在賭檯或兌換籌碼處之財物，均應依
      刑法第266 條第2 項規定，不問屬於犯人與否，均併予宣
      告沒收；扣案如附表所示之點數卡110 張及報表5 張等物
      ，係供常業賭博所用，且為被告所有之物，業據被告陳明
      在卷可按，均應依刑法第38條第1 項第2 款之規定，宣告
      沒收。
據上論斷，應依刑事訴訟法第299 條第1 項前段、刑法第28條、
第266 條第2 項、第267 條、第47條、第41條第1 項前段、第38
條第1 項第2 款，罰金罰鍰提高標準條例第1 條前段、第2 條，
判決如主文。
本案經檢察官乙○○到庭執行職務。
中　　華　　民　　國　　94　　年　　8 　　月　　5 　　日
                  刑事第三庭審判長法  官    黃建榮
                                  法  官    陳威龍
                                  法  官    陳玉聰
以上正本證明與原本無異。
如不服本判決，應於判決送達後10日內，向本院提出上訴狀。
中　　華　　民　　國　　94　　年　　8 　　月　　8 　　日
                                  書記官     鄭淑臻
附表
┌───────────┬──────────────┐
│電動賭博機具種類      │數                        量│
├───────────┼──────────────┤
│滿貫大亨              │8台（含ＩＣ板8塊）          │
├───────────┼──────────────┤
│金象王                │1台（含ＩＣ板1塊）          │
├───────────┼──────────────┤
│大象王國              │1台（含ＩＣ板1塊）          │
├───────────┼──────────────┤
│龍飛鳳舞              │1台（含ＩＣ板1塊）          │
├───────────┼──────────────┤
│超級神農              │1台（含ＩＣ板1塊）          │
├───────────┼──────────────┤
│彩金魔象              │1台（含ＩＣ板1塊）          │
├───────────┼──────────────┤
│大舞台                │1台（含ＩＣ板1塊）          │
├───────────┼──────────────┤
│瑪琍大戰              │1台（含ＩＣ板1塊）          │
├───────────┼──────────────┤
│超級世紀賓果          │5台（含ＩＣ板5塊）          │
├───────────┼──────────────┤
│台灣大老二            │1台（含ＩＣ板1塊）          │
├───────────┼──────────────┤
│迷十三                │5台（含ＩＣ板5塊）          │
├───────────┼──────────────┤
│夢幻金明星            │5台（含ＩＣ板5塊）          │
├───────────┼──────────────┤
│7PK                   │23台（含ＩＣ板23塊）        │
├───────────┼──────────────┤
│鑽石列車              │3台（含ＩＣ板3塊）          │
├───────────┴──────────────┤
│共計57台（含ＩＣ板57塊）                            │
├──────────────────────────┤
│點數卡（1,000分） 44張                              │
├──────────────────────────┤
│點數卡（500分）36張                                 │
├──────────────────────────┤
│點數卡（100分）30張                                 │
├──────────────────────────┤
│報表5張                                             │
├──────────────────────────┤
│櫃檯內之現金36,640元                                │
├──────────────────────────┤
│機具內之現金14,970元                                │
└──────────────────────────┘
附錄本判決論罪科刑法條全文：
刑法第267條：
以賭博為常業者，處2年以下有期徒刑，得併科1千元以下罰金
。
